---
title: "TP final estadistica"
author: "Giancarlo Moroni"
date: "2024-11-30"
output: html_document
---

```{r setup, include=FALSE}
knitr::opts_chunk$set(echo = TRUE)
```

#Ejercicio 1

```{r}
print(class(c(T,F)))
print(class(c(T,F,1)))
print(class(c(T,F, 1, "1")))
```
Lo que sucede es para guardar en una estructura que tiene que tener mismo valor, intenta castear los elementos del menos generico, en este caso los booleanos, al mas generico que es el character. Entonces en estos casos:
1. c(T,F) como son del mismo tipo, guarda a los valores en una lista del tipo logical.
2. c(T,F,1) en este caso, hay dos clases distintas, numeric y logical, y como logical puede ser casteada a numeric, entonces T es 1 y F es 0 es terminos de numeric.
3. c(T,F, 1, "1")  en este caso character es la clase mas generica para poder castear, entonces T -> 'True', F -> 'False' y el 1 es "1".

#Ejercicio 2

```{r}
print(class(density))
print(class(density(1:500)))
```
Vemos que las clases son distintas, la diferencia radica en que density es una funcion, pero si nosotros llamamos a la funcion con el vector 1:500, lo que estamos haciendo es viendo que clase tiene el resultado de llamar a la funcion density. En este caso el resultado son varios conjuntos de estructuras:

```{r}
str(density(1:500))
```
#Ejericio 3

```{r}
library(sloop)
print(summary(s3_methods_generic("print")))
```
Vemos que el metodo print tiene para despachar 266 clases distintas, pero esto tambien depende realmente de cuantos paquetes tenga instalados en mi version de R, podria suceder que algun compañero de TP corra esta misma celda y le de un valor distinto.

```{r}
metodos_de_density <- methods(class="density")
metodos_de_density_sin_print <- metodos_de_density[metodos_de_density != "print"]
print(length(metodos_de_density_sin_print))
```
Vemos que en este caso tenemos 6 metodos que tiene la clase density.

#Pregunta 4

```{r}
mu <- 1
sigma_sq <- 1
n <- 30
X <- rnorm(n, mean = mu, sd = sqrt(sigma_sq))

mu0 <- 0
alfa <- 0.05
test_t <- t.test(
  X,
  alternative = "two.sided",
  mu = mu0,
  conf.level = 1 - alfa
)
print(unclass(test_t))
```

Al correr la funcion unclass sobre test_t lo que estamos haciendo es justamente remover la clase de esta estructura, por lo cual veremos reflajada la estructura de datos limpia, que vemos que es una lista:

```{r}
print(class(unclass(test_t)))
```
Esto sucede ya que cuando t.test, calcula los estadisticos, los guarda en una lista y luego le asigna la clase h.test, para que tenga un printeo mas declarativo que el que tiene normalmente una lista.

#Ejercicio 10

```{r}
todos_los_subconjuntos_de_5_elementos <- function() {
  elements <- 1:5
  subcojuntos <- list()
  for (k in 0:5) {
    subconjuntos_de_k <- combn(elements, k, simplify = FALSE)
    subcojuntos <- c(subcojuntos, subconjuntos_de_k)
  }
  return(subcojuntos)
}

df <- data.frame(T = numeric(), S = numeric(), Cantidad = numeric(), Probabilidad = numeric())

crear_tabla_observacion_6 <- function(){
  subconjuntos <- todos_los_subconjuntos_de_5_elementos()
  for (t in 0:15){
    subconjuntos_que_suman_t <- c()
    cantidad <- 0
    for (subconjunto in subconjuntos){
      if (sum(subconjunto) == t){
        subset_str <- if (length(sub) > 0) paste(subconjunto, collapse = ", ") else ""
        string_del_subconjunto <- c("{", subset_str,"}")
        subconjuntos_que_suman_t <- c(subconjuntos_que_suman_t, string_del_subconjunto)
        cantidad <- cantidad + 1
      }
    }
    df <- rbind(df, data.frame(T = t, 
                               S = paste(subconjuntos_que_suman_t, collapse = " "), 
                               Cantidad = cantidad, 
                               Probabilidad = cantidad/32))
  }
  return(df)
}
print(crear_tabla_observacion_6())
```

#Pregunta 12

```{r}
particiones <- function(t, n){
  if (n==0) {
    if (t == 0) return(1)
    return(0)
  }
  
  if (t < 0 || t > n*(n+1)/2) return(0)
  return(particiones(t, n-1) + particiones(t-n, n-1))
}

probabilidad <- function(t, n){
  return(particiones(t, n)/(2**n))
}

stopifnot(
  particiones(t=3, n=4) == 2,
  particiones(t=24, n=12) == 67,
  particiones(t=55, n=10) == 1,
  particiones(t=45, n=30) == 1938
)
```

#Pregunta 13

```{r}

# proba puntual 

dTmas <- function(ts, n) {
  res <- vector(mode = "numeric", length = length(ts))
  for (j in seq_along(ts)) {
    res[j] <- probabilidad(ts[j], n) 
  }
  return(res)
}

# acumulada 

pTmas <- function(ts, n) {
  res <- vector(mode = "numeric", length = length(ts))
  for (j in seq_along(ts)) {
    res[j] <- sum(dTmas((0:ts[j]), n))
  }
  return(res)
}

n <- 15
t <- 34
stopifnot(
  dTmas(24, 12) == 67 / 2 ^ 12,
  dTmas(0:10, 4) == c(1, 1, 1, 2, 2, 2, 2, 2, 1, 1, 1) / 16,
  sum(dTmas(0:21, 6)) == 1,
  dTmas(0:2, 55) == 2 ^ -55,
  dTmas(t, n) == dTmas(n * (n + 1) / 2 - t, n),
  pTmas(t, n) == 1 - pTmas(n * (n + 1) / 2 - (t + 1), n)
)
```

#Ejercicio 14

```{r}
library(stats)
set.seed(125)
n <- 15
X <- rnorm(n)
theta0 <- 2


estadistico <- function(x){
  signos <- ifelse(x >= 0, 1, -1)
  modx <- abs(x)
  rango <- rank(modx)
  producto <- signos*rango
  return(sum(producto))
}

mi_wilcox_test <- function(x, alternative, mu) {
  alternative <- match.arg(alternative, c("two.sided", "less", "greater"))
  x <- x - mu
  tobs <- estadistico(x)
  tMasObs <- (tobs/2) + n*(n+1)/4
  if (alternative == 'greater'){
    p.value <- 1 - pTmas(tMasObs - 1, length(x)) 
  } else if (alternative == 'two.sided'){
    p.value <- (1 - pTmas(abs(tobs)/2 + (n*(n+1)/4) - 1, length(x)))*2
  } else {
    p.value <- pTmas(tMasObs, length(x)) 
  }
  
  resultado <- list(
    statistic = tMasObs,
    p.value = p.value,
    alternative = alternative
  )
  
  class(resultado) <- "htest"
  return(resultado)
}

R_wilcox <- wilcox.test(X, alternative="two.sided", mu = theta0)
mi_wilcox <- mi_wilcox_test(X, alternative="two.sided", mu = theta0)
print(mi_wilcox$p.value)
print(R_wilcox$p.value)

stopifnot(
  mi_wilcox$statistic == R_wilcox$statistic,
  mi_wilcox$alternative == R_wilcox$alternative,
  class(mi_wilcox) == "htest",
  abs (mi_wilcox$p.value - R_wilcox$p.value) < 1E-6
)

```

```{r}
set.seed(1234)
n <- 15
X <- rnorm(n)
theta0 <- 1
R_wilcox <- wilcox.test(X, alternative="two.sided", mu = theta0)
mi_wilcox <- mi_wilcox_test(X, alternative="two.sided", mu = theta0)
stopifnot(
 mi_wilcox$statistic == R_wilcox$statistic,
 mi_wilcox$p.value == R_wilcox$p.value,
 mi_wilcox$alternative == R_wilcox$alternative,
 class(mi_wilcox) == "htest"
)
```

